---
title: "Reporte de Polución para `r LOCALIDAD` y Bogotá"
output: 
  html_document
---


```{r setup, include=FALSE}
### SOURCE PLOT AND TABLE GENERATING CODES
knitr::opts_chunk$set(echo = F)
knitr::opts_chunk$set(warning = F)
```

---
subtitle: "Periodo: `r paste0(cutoff_date," a ",last_date) `" 
---

```{r results="asis",echo=F}
cat("
<style>
.leaflet-container {
    background: #FFF;
}
</style>
")
```

## Introducción

<span style="font-size: 1.5em;">El siguiente reporte presenta una mirada general sobre la polución en `r LOCALIDAD` y Bogotá para los últimos 30 días desde su generación. Presentamos los datos de la localidad, seguidos de los datos de Bogotá. <br>

- Para la polución, utilizamos las partículas en suspensión de menos de 2.5 micras, o $PM_{2.5}$. Presentamos la concentración promedio de estas partículas para cada localidad durante los últimos 30 días. La OMS recomienda que **al año** los niveles de $PM_{2.5}$ no excedan, en promedio, los **5 microgramos por metro cúbico.** <br>
- Para un periódo de **24 horas**, la OMS recomienda que la concentración no exceda los **15 microgramos por métro cúbico**. Esta recomendación además sugiere que este límite no debe excederse más de 3 o 4 días al año.
</span>



# {.tabset}

## `r LOCALIDAD`


###  {.tabset}

#### Polución general

<span style="font-size: 1.5em;"> Para **`r LOCALIDAD`** la polución promedio del mes fue de <span style="color:red;"> `r polucion.mes.localidad` </span> microgramos por metro cúbico, con <span style="color:red;"> `r toString(dias.arriba.localidad)` </span> días arriba del límite recomendado. Esto lo coloca como la <span style="color:red;">`r rank_polucion`</span> localidad con más polución y como la <span style="color:red;">`r rank_dias`</span> con más días arriba del límite recomendado.
</span>.

 

```{r}
plot.arriba.localidad
```

<span style="font-size: 1.5em;">La localidad cuenta con `r NUMESCUELAS` escuelas en el estudio. A continuación se muestra la polución para cada una de las escuelas de la localidad, indicando los días por arriba del límite recomendado.</span>

```{r}
plot.escuelas.localidad
```

#### Polución por escuela
##### Polución mensual promedio


```{r,results="asis"}
cat('<div style="display: flex; justify-content: space-between;">')
cat('<div style="flex-basis: 40%;">')
mapa.localidad
cat('</div>')

cat('<div style="flex-basis: 60%;">')
knitr::kable(tabla.polucion.escuelas)
cat('</div>')
cat('</div>')
```

##### Polución afuera y adentro
<span style="font-size: 1.5em;"> Las escuelas tienen monitores de polución adentro y afuera de los salones. A continuación presentamos la polución promedio diaria en ambos puntos (afuera y adentro) para cada escuela, e indicamos aquellas que tienen <span style="color:blue;">filtro de aire </span>. Los huecos en la gráfica se deben a datos faltantes, que indican que alguno de los sensores no funcionó ese día.</span>

**Escuelas con filtro**
```{r,fig.height=18,fig.height=9}
afuera.adentro.escuelas.filtro
```
**Escuelas sin filtro**
```{r,fig.height=18,fig.height=9}
afuera.adentro.escuelas.control
```

<span style="font-size: 1.5em;"> Adicionalmente, comparamos la polución promedio tanto adentro como afuera para las escuelas con filtros y sin filtros. </span>

```{r}
comparacion.filtro
```


#### Uso de los filtros

<span style="font-size: 1.5em;"> Para aquellas escuelas de la localidad que tienen filtros de aire, es posible que en realidad no estén siendo utilizados. A continuación presentamos estas escuelas junto con la probabilidad de que estén utilizando sus filtros de aire, ordenadas de la menos probable a la más probable. Esto para ayudar a identificar y corregir aquellas escuelas que no están utilizando sus filtros.</span>

**NOTA: Para este reporte se calcula el uso de filtro con datos de Octubre y Noviembre de 2023**

```{r}
knitr::kable(tabla.probabilidad)
```


#### Estado de los sensores

A continuación presentamos el diagnóstico de los monitores de polución, identificando lo siguiente:

- **Porcentaje de uso**: ¿Cuántas mediciones realizó sobre el total que debería realizar en los 31 días?

- **Número de días sin mediciones**: ¿Cuántos días el monitor no registró *ninguna* medida?

- **Status del sensor**: Presentamos la salud del sensor con base en el siguiente criterio
  - <span style="color: green;">Ok</span>: Registró al menos 85% de las lecturas, y no más de 5 días sin lecturas
  - <span style="color: #FAC131;">En riesgo</span>: Registró entre 50% y 85% de las lecturas, o 5-10 días sin lecturas
  - <span style="color: red;">Fallando</span>: Registró menos del 50% de las lecturas o más de 10 días sin lecturas
  
```{r}
knitr::kable(tabla.sensores)
```





## Bogotá

<style>
/* Adjust the width of the plot container */
.tab-content img {
    width: 100%; /* Set the width to 100% to use the full tab width */
}
</style>







#### Polución mensual promedio

```{r,echo=F,results='asis'}
cat('<div style="display: flex; justify-content: space-between;">')
cat('<div style="flex-basis: 40%;">')
mapa1
cat('</div>')

cat('<div style="flex-basis: 60%;">')
knitr::kable(tabla1)
cat('</div>')
cat('</div>')

```

#### Días arriba del límite recomendado

<span style="font-size: 1.5em;">  A continuación presentamos, para cada localidad, la polución diaria promedio de los últimos 30 días. En <span style="color: red;">rojo y punteado </span> incluímos la línea de referencia de los 15 microgramos. La<span style="color: blue;"> línea azul </span> es referencia de los 5 microgramos. Además, en **paréntesis** indicamos el número de días que la localidad excedió este límite  </span>

```{r,echo=F,fig.height=18,fig.height=9}
plot1
```




